臺灣新北地方法院板橋簡易庭小額民事判決
111年度板小字第1702號
原      告  第一產物保險股份有限公司

法定代理人  李正漢  


訴訟代理人  羅凱銘  
被      告  許福有  

上列當事人間請求侵權行為損害賠償(交通)事件，本院於民國11
1年6月14日言詞辯論終結，判決如下：
    主      文
被告應給付原告新臺幣12,500元，及自民國111年4月23日起至清
償日止，按週年利率5%計算之利息。
訴訟費用新臺幣1,000元由被告負擔。
本判決得假執行。
    理由要領
一、原告主張被告於民國109年5月13日下午2時15分許，駕駛車
    牌號碼000-0000號營業小客車，行經新北市○○區○○路0號前
    ，因疏未注意車前狀況，與原告承保車體損失險、訴外人林
    宇亮駕駛訴外人明霖文教出版股份有限公司所有之車牌號碼
    000-0000號自用小客車（下稱系爭車輛）發生碰撞，致系爭
    車輛受損等情，業據提出新北市政府警察局道路交通事故當
    事人登記聯單暨初步分析研判表、系爭車輛行車執照影本、
    誠隆汽車股份有限公司出具之估價單及統一發票、車損照片
    在卷為證，且經本院依職權向新北市政府警察局中和分局調
    閱本件道路交通事故卷宗，核閱屬實，復為被告所不爭執，
    則原告依保險代位及侵權行為損害賠償之法律關係，請求被
    告負損害賠償責任，應屬有據。
二、被告固辯稱撞擊處僅有系爭車輛後保險桿，掉漆面積僅有硬
    幣大小云云，惟系爭車輛保險桿確有掉漆之情形，而一般車
    廠修復保險桿烤漆受損，均係拆除整支保險桿進行烤漆，則
    原告請求被告賠償修復整支保險桿之費用共計新臺幣(下同)
    12,500元，即為可採，被告此部分之辯解，委無足取。準此
    ，原告依保險代位及侵權行為損害賠償之法律關係，請求被
    告給付12,500元，及自起訴狀繕本送達翌日即111年4月23日
    起至清償日止，按週年利率5%計算之利息，洵屬有據。
中    華    民    國   111    年    7     月    1    日
                  臺灣新北地方法院板橋簡易庭
                            法  官  施函妤
以上為正本係照原本作成。
如不服本判決，應於送達後20日內，向本院提出上訴狀並表明上
訴理由，如於本判決宣示後送達前提起上訴者，應於判決送達後
20日內補提上訴理由書（須附繕本）。
中    華    民    國   111    年    7     月    2     日
                            書記官  吳昌穆
附錄：
一、民事訴訟法第436條之24第2項：
    對於小額程序之第一審裁判上訴或抗告，非以其違背法令為
    理由，不得為之。
二、民事訴訟法第436條之25：
    上訴狀內應記載上訴理由，表明下列各款事項：
    (一)原判決所違背之法令及其具體內容。
    (二)依訴訟資料可認為原判決有違背法令之具體事實。
三、民事訴訟法第471 條第1 項：（依同法第436 條之32第2 項
    規定於小額事件之上訴程序準用之）
    上訴狀內未表明上訴理由者，上訴人應於提起上訴後二十日
    內，提出理由書於原第二審法院；未提出者，毋庸命其補正
    ，由原第二審法院以裁定駁回之。